臺灣臺北地方法院民事簡易判決
110年度北簡字第3998號
原      告  張志誠  


訴訟代理人  劉穅樺  
上列原告與被告中華民國等間請求分割共有物事件，本院判決如
下：
　　主      文
原告之訴駁回。
訴訟費用由原告負擔。
    事實及理由
一、原告起訴主張：坐落台北市○○區○○段○○段000地號土地（下
    稱系爭土地），面積144平方公尺，為兩造所共有，惟共有
    人就系爭土地之管理處分方式迄未能達成一致之協議，致該
    共有物未能有效管理及利用，自有予以分割之必要，且系爭
    土地共有人數高於109人，故本件分割原物分配予各共有人
    顯有困難，應全部變價後，以價金分配予各共有人，爰提起
    本件訴訟等語。並聲明：兩造所共有系爭土地，面積144平
    方公尺，請求准予變價分割，所得價金由兩造依附表一所示
    應有部分比例分配。
二、按原告之訴，有下列各款情形之一者，法院得不經言詞辯論
    ，逕以判決駁回之。但其情形可以補正者，審判長應定期間
    先命補正：一、當事人不適格或欠缺權利保護必要。二、依
    其所訴之事實，在法律上顯無理由。前二項情形，原告之訴
    因逾期未補正經裁判駁回後，不得再為補正。民事訴訟法第
    249條第2、3項分別定有明文。又按共有物之分割，於共有
    人全體有法律上之利害關係，須共有人全體始得為之，故請
    求分割共有物之訴，屬於民事訴訟法第56條第1項所稱訴訟
    標的，對於共同訴訟之各人必須合一確定（最高法院42年台
    上字第318號判例參照）。復按請求分割公同共有物之訴，
    為固有之必要共同訴訟，應由同意分割之公同共有人全體一
    同起訴，並以反對分割之其他公同共有人全體為共同被告，
    於當事人適格始無欠缺（最高法院37年上字第7366號判例參
    照）。再按分割共有物之訴，須共有人全體參與訴訟，其當
    事人之適格始無欠缺。如有當事人不適格之情形，法院即不
    得對之為實體上之裁判。又關於當事人適格與否，為法院應
    依職權調查之事項，無論訴訟進行至如何之程度，應隨時依
    職權調查之（最高法院85年度台上字第905號判決意旨參照
    ）。
三、經查，本件原告起訴請求分割系爭土地，惟系爭土地共有人
    李阿蜂於民國111年6月9日死亡，經本院於民國111年10月17
    日裁定命原告於21日內提出系爭土地共有人最近戶籍謄本，
    如有死亡者，應提出該死亡者之除戶戶籍謄本、繼承系統表
    、全體繼承人戶籍謄本，並撤回該死亡者之訴訟，追加其繼
    承人為被告，如有尚未辦理繼承登記者，原告應為適當、明
    確之聲明，逾期不補正即駁回原告之訴，該裁定於111年10
    月20日送達原告，惟原告迄未補正等情，有送達回證、本院
    收文、收狀資料查詢清單在卷可稽，本件原告之訴，即屬當
    事人不適格（是否仍有其他當事人不適格情事，應由原告自
    行查明）。
四、綜上，原告提起本件訴訟，顯然係當事人不適格，依民事訴
    訟法第249條第2項之規定，爰不經言詞辯論，逕以判決駁回
    之。
五、訴訟費用負擔之依據：民事訴訟法第78條。
中　　華　　民　　國　　111　　年　　11　月　　18　　日
                          臺灣臺北地方法院臺北簡易庭
                                  法  官　郭美杏
以上正本係照原本作成。
如不服本判決，應於判決送達後20日內向本庭（臺北市○○○路
○段000巷0號）提出上訴狀。（須按他造當事人之人數附繕本）
。如委任律師提起上訴者，應一併繳納上訴審裁判費。
中　　華　　民　　國　　111 　年　　11　　月　　18　　日
　　　　　　　　　　　　　　　　  書記官　林玗倩